【裁判字號】    98,交聲,240
【裁判日期】    980806
【裁判案由】    聲明異議
【裁判全文】
臺灣嘉義地方法院交通事件裁定         98年度交聲字第240號
原處分機關  交通部公路總局嘉義區監理所嘉義市監理站
異  議  人
即受處分人  甲○○
上列受處分人因違反道路交通管理處罰條例案件，對於交通部公
路總局嘉義區監理所嘉義市監理站中華民國98年6月1日所為之處
分（原處分案號：嘉監義裁字第裁76－G9H022583號）聲明異議
，本院裁定如下：
    主    文
異議駁回。
    理    由
一、本件原處分機關移送意旨略以：異議人即受處分人（下稱異
    議人）甲○○於民國98年1月12日上午11時35分許，駕駛車
    牌號碼UR0942-HL號自小客車，行經台74線中彰快速道路時
   ，行車速度超過最高速限未滿二十公里，遭台中市警察局交
    通隊警員以科學儀器採證後逕行舉發，經原處分機關以同一
    違規事實，依道路交通管理處罰條例第33條第1項第1款規定
    ，於98年6月1日以嘉監義裁字第裁76－G9H022583號裁決書
    （下稱原處分書），裁處異議人罰鍰新臺幣（下同）3000元
    ，因異議人業已於98年3月4日先繳納1600元，故應再補繳14
    00元等語。
二、異議人異議意旨略為：異議人於民國98年1月12日11時35分
    駕駛車牌UR-0942之自用車，行駛於台中市，因超速被警查
    獲，致遭裁決應處新台幣3000元罰鍰。異議人因交通違規先
    收到台中市警局照相舉發罰金載明為1600元，應於98年3月4
    日前繳清，但電腦卻更改罰金為3000元，當即向嘉義監理站
    申訴後裁決依原舉發單罰金裁罰結案，直至98年5月20日，
    台中市警局又函文要監理站向吾人追索1400元，舉發單位與
    裁決單位反反覆覆行徑令人無所適從，且監理所違規申訴期
    為20日，為何此案已結案75日，監理站又變更當時裁決，爰
    聲請撤銷原處分云云。
三、按「汽車行駛於高速公路、快速公路或設站管制之道路，行
    車速度超過規定之最高速限或低於規定之最低時速者，處汽
    車駕駛人新台幣3000元以上6000元以下之罰鍰」；又「汽車
    駕駛人，行車速度，超過規定之最高時速，或低於規定之最
    低時速，除有第43條第1項第2款情形外，處新臺幣1200元以
    上2400元以下罰鍰」，道路交通管理處罰條例第33條第1項
    第1款與第40條分別定有明文。
四、查異議人於前揭時、地，駕駛車牌號碼UR0942-HL號自小客
    車，行經台74線中彰快速道路時，行車速度超過最高速限未
    滿二十公里，遭台中市警察局交通隊警員以科學儀器採證後
    逕行舉發，經原處分機關以同一違規事實，依道路交通管理
    處罰條例第33條第1項第1款規定，於98年6月1日以嘉監義裁
    字第裁76－G9H022583號裁決書（下稱原處分書），裁處異
    議人罰鍰新臺幣（下同）3000元，因異議人業已於98年3月4
    日先繳納1600元，故應再補繳1400元等情，為異議人不爭執
    ，並有舉發違反道路交通管理事件通知單、裁決書附卷可憑
    ，自堪認為真實。惟其持前揭情詞為辯，經查：異議人對自
    己有於98年1月12日上午11時35分許，駕駛車牌號碼UR0942-
    HL號自小客車，行經台74線中彰快速道路時，行車速度超過
    最高速限未滿二十公里一情，既不爭執，則異議人所超速行
    駛的地點既在台74線中彰快速道路上，其所違反之法條應係
    道路交通管理處罰條例第33條第1項第1款，而非同法第40條
    ，故原處分機關依道路交通管理處罰條例第33條第1項第1款
    規定處罰鍰3000元，茲因異議人業已於98年3月4日先繳納16
    00元，故命其應再補繳1400元，並無何違誤。又「違反道路
    交通管理事件行為人，未依規定自動繳納罰鍰，或未依規定
    到案聽候裁決，處罰機關應依基準表於通知單送達且逾越應
    到案期限六十日之三個月內，逕行裁決之。」，違反道路交
    通處理事件統一裁罰標準及處理細則第44條第1項定有明文
    ，故原處分機關本得於逾越應到案期限六十日之三個月內即
    98年6月3日前，逕行裁決，原處分機關於98年6月1日做出裁
    決，亦難為其逾越標準作業期限，故聲請意旨另以：此案已
    結案75日，監理站又變更當時裁決云云，亦不足採。
五、綜上，異議人所辯，既無足採，異議人駕駛自小客車行經中
    彰快速道路，超過該路段速限管制未滿二十公里之違規情事
    ，舉發機關之舉發並無違誤，原處分機關均依道路交通管理
    處罰條例第33條第1項第1款規定，處罰鍰3000元，其認事用
    法並無不當，裁罰額度亦甚妥適，異議人之聲明異議，尚非
    有據，應予駁回。
六、據上論斷，依道路交通管理處罰條例第87條第2項、道路交
    通案件處理辦法第19條，裁定如主文。
中    華    民    國    98    年     8    月     6    日
                  交通法庭    法  官  黃明展
上列正本證明與原本無異。
如不服本裁定，應於裁定送達後5日內向本院提出抗告狀（應附
繕本）。
中    華    民    國    98    年     8    月     6    日
                              書記官  張菀純


司法院資訊處製作；財團法人民間司法改革基金會備份。
